臺灣彰化地方法院刑事判決
110年度交訴字第59號
公  訴  人  臺灣彰化地方檢察署檢察官 
被      告  涂月麗


上列被告因過失致死案件，經檢察官提起公訴（110年度偵字第5
177號），本院裁定改依簡式審判程序審理，判決如下：
    主    文
涂月麗犯過失致人於死罪，處有期徒刑陸月，如易科罰金，以新
臺幣壹仟元折算壹日。緩刑貳年。
    犯罪事實
一、凃月麗於民國(下同)110年1月18日下午，駕駛車牌號碼0000
    -00號自小客車，沿彰化縣埔心鄉埔心村埔新路由北往南方
    向直行，行駛於外側快車道上，於同日下午2時45分許，行
    經該路段53號前時，原應注意車前狀況，並隨時採取必要之
    安全措施，而依當時而依當時天候晴、日間自然光線、路面
    乾燥、無缺陷、道路無障礙物、障礙物、視距良好，並無不
    能注意之情形，竟未注意，並有恍神狀態，並且越開越靠近
    右邊路邊，已經超出外側快車道與路邊的白色實線。適有黃
    勇騎乘車號000-000號重型機車同向行駛在右前方（約在外
    側快車道與路邊的白色實線位置）。黃勇突遭凃月麗駕車自
    後方撞上，黃勇當場騰空飛起後，人車倒地，其機車失控滑
    行至內側車快道，而撞上由賴玫靜駕駛之車號000-0000號白
    色自小客車；凃月麗之車輛持續向前行駛而追撞賴耕德（即
    旁邊住○○○○○路○○○號00-0000號白色自小客車後方。黃勇頭
    部受創、昏迷不醒，經救護車將黃勇送往彰化醫院急救，11
    0年1月28日後轉送臺北醫學大學附設醫院住院，仍因腦部受
    創嚴重，於110年1月31日7時4分許因神經性休克而不治死亡
    。又凃月麗肇事後，於警方到場處理時，自首其為肇事人而
    自願接受裁判。
二、案經死者之子、女黃武雄及黃美珍及黃武雄委任陳忠儀律師
    、廖慧儒律師告訴偵辦。
    理    由
一、本案被告凃月麗所犯為死刑、無期徒刑、最輕本刑為3年以
    上有期徒刑以外之罪，其於準備程序就前揭被訴事實為有罪
    之陳述，經受命法官告知簡式審判程序之旨，並聽取其與公
    訴人之意見後，本院認無不得或不宜改依簡式審判程序進行
    之處，爰依刑事訴訟法第273條之1第1項、第284條之1，裁
    定由受命法官獨任進行簡式審判程序。又依同法第273條之2
    、同法第159條第2項之規定，簡式審判程序不適用傳聞法則
    有關限制證據能力之相關規定，合先敘明。
二、上揭犯罪事實，業據被告凃月麗於警、偵訊及本院審理中均
    坦承不諱，復有證人賴耕德、賴玫靜於警詢中之指述，並有
    下列證據：
　㈠道路交通事故現場圖、道路交通事故調查報告表(一)、(二)-
    1、現場及車損照片、路口監視器光碟及監視器畫面翻拍照
    片、衛生福利部行政院衛生署彰化醫院出院病歷摘要、臺北
    醫學大學附設醫院出院病歷摘要及急診病歷、臺灣臺北地方
    檢察署檢察官相驗筆錄、相驗屍體證明書、檢驗報告書、相
    驗照片、交通部公路總局台中區監理所110年4月16日彰鑑字
    第1100057200號函、該所彰化縣區車輛行車事故鑑定會彰化
    縣區0000000號鑑定意見書1份、道路交通肇事人自首情形紀
    錄表3份、車號查詢汽車駕駛人3份、車號查詢汽車車籍3份
    、車號查詢機車車籍、證號查詢機車駕駛人等資料可證。
　㈡亦有google街景畫面擷圖照片、彰化縣警察局110年6月16日
    函及附件彰化縣警察局勤務指揮中心受理110報案紀錄單、
    報案音檔光碟、彰化縣消防局110年6月18日函及附件彰化縣
    緊急救護案件紀錄表、報案音檔光碟、本院勘驗110、119報
    案音檔勘驗筆錄、行政院農業委員會110年7月23日函、勞動
    部勞工保險局220年7月27日函及附件農保被保險人資料表、
    本院110年8月25日調解程序筆錄、勞保與就保資料、稅務電
    子閘門財產所得調件明細表等證據可佐。
　㈢本件犯罪事實及證據均明確，被告犯行已可認定。
三、論罪科刑：
  ㈠核被告所為，係犯刑法第276條過失致人於死罪。
  ㈡又本件車禍發生後，經由旁邊住家賴耕德先生，於110年1月1
    8日14：49：02及14：49：45，分別撥打110、119報案（有
    報案音檔勘驗於本院卷P.151-153可證）。被告於現場等待
    救護車與警方到場，並於警方到場處理時，主動向趕抵現場
    之員警承認為肇事人，此有彰化縣警察局道路交通事故肇事
    人自首情形紀錄表（相卷P.127）。是認被告核符自首要件
    ，爰依刑法第62條前段之規定減輕其刑。
  ㈢爰審酌：被告理應充分注意車前狀況，卻疏未注意，開車時
    越開越靠路邊，以致將右前方被害人黃勇所騎機車撞擊，使
    被害人黃勇騰空飛起後著地，嗣經送醫急救住院，但仍於11
    0年1月31日傷重不治，造成生命損失之無可挽回結果。然考
    量被告於本院審理中坦承犯行，並與被害人之家屬達成和解
    ，此有本院調解程序筆錄可證（本院卷P.189至190），兼衡
    被告自承高職肄業、已婚、有小孩、主要為家庭主婦，另有
    從事志工及臨時工、賠償金已於110年9月3日匯款賠償；告
    訴代理人廖慧儒律師到庭表示同意緩刑等一切情狀，量處如
    主文，並諭知易科罰金之折算標準。
  ㈣查被告前未曾因犯罪受有期徒刑以上刑之宣告，此有臺灣高
    等法院被告前案紀錄表在卷可稽，素行尚稱良好，而本案被
    告因一時疏誤，致罹刑典，本院認被告其經此教訓，應知警
    惕而無再犯之虞，所宣告之刑，認以暫不執行為適當，併予
    宣告緩刑二年，以勵自新。
據上論斷，應依刑事訴訟法第273條之1、第299條第1項前段，刑
法第276條、第62條、刑法第41條第1項、第74條第1項第1款，刑
法施行法第1條之1第1項，判決如主文。
本案經檢察官李秀玲提起公訴，檢察官陳昭蓉到庭執行職務。
中    華    民    國   110    年    10    月     6    日
                刑事第二庭  法      官  葉明松
以上正本證明與原本無異。
如不服本判決應於收受判決後20日內向本院提出上訴書狀，並應
敘述具體理由；其未敘述上訴理由者，應於提起上訴後20日內向
本院補提理由書（均須按他造當事人之人數附繕本）「切勿逕送
上級法院」。
告訴人或被害人對於判決如有不服具備理由請求檢察官上訴者，
其上訴期間之計算係以檢察官收受判決正本之日期為準。
中    華    民    國   110    年    10    月     6    日
                             書  記  官  蔡雲璽
附錄本案論罪科刑法條全文：
刑法第276 條
因過失致人於死者，處五年以下有期徒刑、拘役或五十萬元以下
罰金。